【裁判字號】    99,裁,2568
【裁判日期】    991028
【裁判案由】    採取土石
【裁判全文】
最  高  行  政  法  院  裁  定
                                      99年度裁字第2568號
抗  告  人  甲○○
上列抗告人因與相對人苗栗縣政府間採取土石事件，對於中華民
國99年2月26日臺中高等行政法院98年度再字第53號裁定，提起
抗告，本院裁定如下︰
    主  文
抗告駁回。
抗告訴訟費用由抗告人負擔。
    理  由
一、按抗告法院認抗告為不合法或無理由者，應為駁回抗告之裁
    定。
二、本件原裁定以：本件抗告人因採取土石事件，提起行政訴訟
    ，經原審以97年度訴字第131號判決駁回後，提起上訴，經
    本院以97年度裁字第5077號裁定駁回其上訴，而告確定，該
    裁定係於民國97年11月27日送達，此有送達證書附本院卷內
    可稽，再審之不變期間自判決送達之翌日起，扣除在途期間
    5日，原應算至98年1月2日（星期五）止，即告屆滿，惟該
    日適逢元旦彈性放假，98年1月3日、4日分別為星期六、星
    期日，應延至98年1月5日（星期一）。抗告人遲至98年12月
    14日始提起本件再審之訴，有原審加蓋於訴狀上收文戳記所
    載日期可據，顯已逾越法定不變期間，且上訴人亦未表明知
    悉再審理由在後而有遵守不變期間之證據，依行政訴訟法第
    276條第1項、第2項及同法第277條第1項第4款規定，其再審
    之訴自非合法，乃裁定予以駁回。
三、抗告意旨略謂：相對人於本件行政訴訟尚未確定前，即對抗
    告人財產強制執行，抗告人不服，於98年3月31日向監察院
    陳述，惟歷經數月未獲回覆，乃於同年10月5日去電查詢，
    經承辦官員告知，若於11月中旬仍無訊息，得自行向交通部
    氣象局申請當時之氣象資料向原審聲請再審，抗告人遂於98
    年11月23日至交通部氣象局申請氣象資料，嗣於98年12月24
    日向原審提起本件再審之訴，原裁定認事用法顯有違誤。又
    抗告人於依法提起抗告之際，頃接獲監察院99年3月8日(99)
    院臺業貳字第0990102437號函，檢附司法院99年2月24日院
    臺廳行二字第0990001243號函說明抗告人得依法提起再審之
    訴意旨，爰請求廢棄原裁定，發回原審審理等語。
四、本院查：
(一)按再審之訴應於30日之不變期間內提起。前項期間自判決確
    定時起算，判決於送達前確定者，自送達時起算；其再審之
    理由發生或知悉在後者，均自知悉時起算，行政訴訟法第27
    6條第1項及第2項定有明文。倘再審原告主張再審之理由發
    生或其知悉在後者，應就此利己事實負舉證責任，此觀同法
    第277條第1項第4款之規定自明。
(二)查抗告人因採取土石事件，提起行政訴訟，經原審97年度訴
    字第131號判決駁回後，提起上訴，經本院97年度裁字第507
    7號裁定駁回其上訴，而告確定，該裁定於97年11月27日送
    達抗告人本人，有送達證書附上開本院卷內可稽，再審之不
    變期間自判決送達之翌日起，扣除在途期間5日，算至98年1
    月2日（星期五）止，即告屆滿，惟該日適逢元旦彈性放假
    ，98年1月3日、4日分別為星期六、星期日，應延至98年1月
    5日（星期一）。抗告人遲至98年12月14日始提起本件再審
    之訴，有本院加蓋於訴狀上收文戳記所載日期可據，顯逾越
    法定不變期間，且抗告人亦未表明知悉再審理由在後而有遵
    守不變期間之證據，其再審之訴自非合法，原裁定駁回抗告
    人再審之訴並無不合。至抗告人所稱監察院及司法院就抗告
    人陳述意見認抗告人若有行政訴訟法第273條或第274條所規
    定之再審事由者，得依行政訴訟法規定，於法定期間內，依
    法定程式向管轄法院提起再審之訴或聲請再審。惟查其提起
    再審之訴之前提要件，仍需再審之提起係於法定期間內，故
    本件抗告難認有理由，應予駁回。
五、據上論結，本件抗告為無理由。依行政訴訟法第104條、民
    事訴訟法第95條、第78條，裁定如主文。
中    華    民    國    99    年    10    月    28    日
                    最高行政法院第五庭
                        審判長法官  黃  璽  君
                              法官  張  瓊  文
                              法官  鄭  忠  仁
                              法官  吳  東  都
                              法官  陳  金  圍

以  上  正  本  證  明  與  原  本  無  異
中    華    民    國    99    年    10    月    29    日
                              書記官  彭  秀  玲

司法院資訊處製作；財團法人民間司法改革基金會備份。
